臺灣屏東地方法院刑事裁定
110年度訴字第615號
公  訴  人  臺灣屏東地方檢察署檢察官
被      告  李承浩



選任辯護人  黃煦詮律師
上列被告因違反組織犯罪防制條例等案件，經檢察官追加起訴（
110年度偵緝字第505、506號），本院裁定如下：
    主  文
甲○○自民國一一一年三月六日起延長羈押貳月，並禁止接見、通
信。
    理  由
一、被告甲○○因違反組織犯罪防制條例等案件，前經本院訊問後
    ，認被告涉犯刑法第339條之4第1項第2、3款、第2項三人以
    上共同以電子通訊對公眾散布而詐欺取財未遂罪、組織犯罪
    防制條例第3條第1項前段發起犯罪組織罪，及同條例第4條
    第1項招募成員加入犯罪組織罪，犯嫌均屬重大。而被告前
    經通緝到案，且居無定所，又供述前後不一，並與其他19名
    共犯之證述有所出入，故有事實足認被告有逃亡及勾串共犯
    、證人之羈押原因，衡酌本案被告犯罪情節、涉案共犯及被
    害人數眾多，及為確保後續本案執行程序之順利進行，認被
    告有羈押及禁止接見、通信之必要，爰自民國110年12月6日
    起執行羈押，並禁止接見、通信在案。
二、按羈押被告，偵查中不得逾2月，審判中不得逾3月。但有繼
    續羈押之必要者，得於期間未滿前，經法院依第101條或第1
    01條之1之規定訊問被告後，以裁定延長之；延長羈押期間
    ，偵查中不得逾2月，以延長1次為限，審判中每次不得逾2
    月，如所犯最重本刑為10年以下有期徒刑以下之刑者，第一
    審、第二審以3次為限，第三審以1次為限，刑事訴訟法第10
    8條第1項前段、第5項定有明文。
三、茲因被告之羈押期間將於111年3月5日屆滿，經本院於111年
    2月25日訊問並審酌本案卷證資料後，認被告涉有上開犯罪
    之嫌疑確屬重大。而被告設籍於新竹市，復自承在彰化地區
    經營寵物美容事業，卻遠跨縣市至本院所管轄之屏東縣恆春
    鎮某民宿內設立本案詐騙集團機房，嗣經臺灣屏東地方檢察
    署通緝後，再於110年10月15日為警在南投縣○○市○○路0段00
    0號前緝獲，有南投縣政府警察局南投分局通緝案件移送書
    在卷可佐。顯見被告行蹤飄移、居無定所，有事實足認被告
    有逃亡之虞。另衡酌被告於偵訊時全盤否認犯行，直至移審
    本院訊問及準備程序時方就起訴書所載犯罪事實及罪名均坦
    承不諱，惟其仍就是否知悉召募之集團成員中有少年，以及
    是否與少年共犯本案詐騙行為一事尚有爭執，檢察官因此聲
    請傳喚少年戴Ｏ廷、高Ｏ凱到庭作證，部分共犯亦同樣有傳喚
    上開少年證人進行調查釐清之必要。參以被告於移審本院訊
    問結束後，復具狀向財團法人法律扶助基金會申請扶助律師
    ，其中書狀內容表示自己並無起訴書所指擔任招募成員、機
    房管理、主持檢討會議等重要工作，實乃其他共犯交保後進
    行勾串所為之不實證述等情，此有該狀紙1份在卷可憑（本
    院卷第111至112頁）。是被告雖於本院延長羈押訊問時，復
    全部坦承犯行，並不再爭執其所召募及共同為本案詐騙行為
    之共犯成員中有少年，然被告既有前後多次翻異其詞之情形
    ，兼以被告於本案中位居要角，其中多名共犯及少年均由其
    所招募，故仍有事實足認被告有勾串共犯或證人之虞，而認
    被告具有刑事訴訟法第101條第1項第1款、第2款之羈押原因
    尚未消滅。另經權衡國家刑事司法權之有效行使、社會秩序
    及公共利益、被告人身自由之私益及防禦權受限制之程度，
    本院認羈押被告尚屬適當及必要，復無其他侵害基本權較輕
    微之手段可資替代，爰裁定被告應自111年3月6日起延長羈
    押2月，並禁止接見、通信。
四、依刑事訴訟法第108條第1項、第5項、第220條，裁定如主文
    。
中　　華　　民　　國　　111 　年　　3 　　月　　2 　　日
                  刑事第六庭  審判長法  官  程士傑
                                    法  官  蕭筠蓉
                                    法  官  陳一誠
以上正本證明與原本無異。
如不服本裁定應於裁定送達後5日內向本院提出抗告書狀敘述抗
告之理由抗告於臺灣高等法院高雄分院。
中　　華　　民　　國　　111 　年　　3 　　月　　2 　　日
                                    書記官  陳佳迪